Inventaris van het archief van de Buitengewone Raad voor de Scheepvaart te Londen, (1939) 1940-1946
Nationaal Archief, Den Haag
- STUKKEN VAN BIJZONDERE AARD, II
  - Procedures., B
    - onderzoeken, 2.
      - Dossier inzake het niet opvolgen van route instructies door de kapitein van het m.s. 'MARTINI' op 23 februari 1941. Uitspraak door de Raad., febr. - juli'41; 29; 1 omslag
      - Dossier inzake het vergaan van het m.s. 'MARTINI' tengevolge van een aanvaring met het s.s. 'SEPIA' op 4 maart 1941. Uitspraak door de Raad., maart - juli'41; 30; 1 omslag
      - Dossier inzake het luchtbombardement op 23 december 1940 op het m.s. 'TUVA', de aanvaring met het Engelse s.s. 'INVERNESS' op 21 januari 1941 en de verhitting van de steenkolenlading op 31 januari 1941. Commissieafdoening., febr. - juli'41, maart'47; 31; 1 omslag
      - Dossier inzake het ervaren van een zeer nabije explosie door het m.s. 'ALIOTH' op 27 maart 1941. Commissieafdoening., maart - aug.'41; 32; 1 omslag
      - Dossier inzake de brand aan boord van het m.s. 'TUBO' op 2 juli 1940. Uitspraak door de Raad., juli'40 - aug.'41; 33; 1 omslag
      - Dossier inzake de door het m.s. 'VIRGO' tengevolge van een explosie opgelopen schade op 10 april 1941. Commissieafdoening., april - juli'41; 34; 1 omslag
      - Dossier inzake het schade belopen tengevolge van een luchtbombardement en het daarna op het strand zetten van het m.s. 'ESCAUT op 25 maart 1941. Commissieafdoening., maart - juli'41; 35; 1 omslag
      - Dossier inzake de aanvaring van het Nederlandse m.s. 'SANANTONIO' met s.s. 'HOVE' op 4 januari 1941. Uitspraak door de Raad., jan. - juli'41; 36; 1 omslag
      - Dossier inzake het vergaan van het s.s. 'BEEMSTERDIJK' op 27 januari 1941 tengevolge van een explosie aan boord op de vorige dag. Uitspraak door de Raad., febr. - aug.'41; 37; 1 omslag
      - Dossier inzake het ondergaan van een luchtbombardement door het s.s. 'IRIS' op 18 maart 1941. Uitspraak door de Raad., april - sept.'41; 38; 1 omslag
      - Dossier inzake het vergaan op 28 februari 1941 van het s.s. 'AMSTELLAND' tengevolge van een luchtaanval op 26 februari. Uitspraak door de Raad., maart - dec.'41; 39; 1 omslag
      - Dossier inzake het aan de grond stoten van het s.s. 'STAD ARNHEM' op 22 oktober 1940. Uitspraak door de Raad., nov.'40 - nov.'41; 40; 1 omslag
      - Dossier inzake het vergaan van het s.s. 'MONTFERLAND' op 27 juni 1941 tengevolge van een luchtaanval. Commissieafdoening., juli - aug.'41; 41; 1 omslag
      - Dossier inzake het vergaan van het s.s. 'FARMSUM' op 7 december 1940 tengevolge van drie explosies. Uitspraak door de Raad., febr. - okt.'41; 42; 1 omslag
      - Dossier inzake het vergaan van het m.s. (tanker) 'PENDRECHT op 8 juni 1941 tengevolge van een aanval met torpedo's. Commissieafdoening., juni - aug.'41; 43; 1 omslag
      - Dossier inzake het vermoedelijk zinken van het s.s. 'EIBERGEN' op 3 juni 1941 tengevolge van vijandelijke acties. Commissieafdoening., juni - okt.'41; 44; 1 omslag
      - Dossier inzake een aanvaring van het m.s. 'DENEB' op 27 januari 1941. Commissieafdoening., febr. - okt.'41; 45; 1 omslag
      - Dossier inzake het vergaan van m.s. (tanker) 'MARISA' op 16 mei 1941 tengevolge van vijandelijke actie. Commissieafdoening., juli - okt.'41; 46; 1 omslag
      - Dossier inzake de torpedering en ondergang van het m.s. 'BERHALA' op 23 mei 1941. Commissieafdoening., juli - sept.'41; 47; 1 omslag
      - Dossier inzake de aanvaring tussen het s.s. 'KENTAR' en het vissersvaartuig 'JOHN H.McKAY' op 19 juli 1941 tengevolge waarvan het laatstgenoemde vaartuig zonk. Commissieafdoening, aug. - sept.'41; 48; 1 omslag
      - Dossier inzake een aanvaring van het m.s. 'ONDINA' op 30 juli 1941. Commissieafdoening., aug. - okt.'41; 49; 1 omslag
      - Dossier inzake het vergaan van het m.s. 'APOLLONIA' op 25 november 1940 tengevolge van vijandelijke actie. Uitspraak door de Raad., dec.'40 - okt.'41; 50; 1 omslag
      - Dossier inzake het vergaan van het m.s. 'DIANA' op 18 januari 1941. Uitspraak door de Raad., febr. - okt.'41; 51; 1 omslag
      - Dossier inzake het zinken, na ontploffingen, van het s.s. 'STAD SCHIEDAM' op 16 September 1940. Zaak aangehouden., sept.'40 - juni'46; 52; 1 omslag
        Commissieafdoening in Nederland d.d. 23 december 1946 geen nader onderzoek
      - Dossier inzake het vergaan van het s.s. 'SCHIELAND' op 21 juni 1941 tengevolge van vijandelijke actie. Uitspraak door de Raad., juni - nov.'41; 53; 1 omslag
      - Dossier inzake het vergaan van het s.s. 'LETICIA' op 27 juni 1940 tengevolge van vijandelijk actie. Commissieafdoening., juli'40 - okt.'41; 54; 1 omslag
      - Dossier inzake de aanvaring van het s.s. 'ODYSSEUS' op 24 december 1940. Commissieafdoening., dec.'40 - okt.'41; 55; 1 omslag
      - Dossier inzake het vergaan van het s.s. 'OBERON' op 27 juni 1941 tengevolge van vijandelijke actie. Commissieafdoening., aug. - okt.'41; 56; 1 omslag
      - Dossier inzake het stoten, lek worden en op het strand zetten van het m.s. 'AEGIR' op 22 juni 1941. Uitspraak door de Raad., juli'41 - okt.'43; 57; 1 omslag
      - Dossier inzake het ondergaan van een luchtaanval door het s.s. 'HONTESTROOM' op 2 juni 1941. Commissieafdoening., juni - okt.'41; 58; 1 omslag
      - Dossier inzake het vermoedelijk verloren gaan van het m.s. 'ELUSA' op 21 mei 1941 tengevolge van vijandelijke actie. Commissieafdoening., juni - okt.'41; 59; 1 omslag
      - Dossier inzake het zinken van het s.s. 'BUITENZORG' op 14 januari 1941. Uitspraak door de Raad., jan.'41 - juli'42; 60; 1 omslag
      - Dossier inzake het vergaan van het s.s. 'WINTERSWIJK' op 10 September 1941 tengevolge van vijandelijke actie. Uitspraak door de Raad., okt. - dec.'41; 61; 1 omslag
      - Dossier inzake het vergaan van het s.s. 'IJSSELHAVEN' op 6 juni 1941 tengevolge van vijandelijke actie. Uitspraak door de Raad., aug. - dec.'41; 62; 1 omslag
      - Dossier inzake het vergaan van het s.s. 'VECHTSTROOM' op 23 September 1941 tengevolge van een op 22 September ondergaan luchtbombardement. Commissieafdoening., sept. - nov.'41; 63; 1 omslag
      - Dossier inzake het vergaan van het m.s. 'ANTWERPEN' op 28 maart 1941 tengevolge van een luchtbombardement. Uitspraak door de Raad., maart'41 - sept.'43; 64; 1 omslag
      - Dossier inzake de aanvaring tussen het s.s. 'HOOGLAND' en een onbekend gebleven schip op 29 april 1941. Commissleafdoening., mei - nov.'41; 65; 1 omslag
      - Dossier inzake de stranding van het s.s. 'ZIJPENBERG' op 22 maart 1941. Uitspraak door de Raad., maart'41- april'42; 66; 1 omslag
      - Dossier inzake het vergaan van het s.s. 'SIMALOER* op 2 maart 1941 tengevolge van een luchtbombardement. Commissieafdoening., maart'41 - mei'42; 67; 1 omslag
      - Dossier inzake het vergaan van het s.s. 'FRIESLAND' op 27 oktober 1941 tengevolge van een luchtbombardement. Uitspraak door de Raad., nov.'41 - Jan.'42; 68; 1 omslag
      - Dossier inzake het vermoedelijke zinken van het s.s. 'ALWAKI' op 10 juli 1940 tengevolge van een explosie. Uitspraak door de Raad., juli'40 - febr.'43; 69; 1 omslag
      - Dossier inzake het verloren gaan van het s.s. 'SPRINGFONTEIN' op 1/2 januari 1941 tengevolge van een brand. Commissieafdoening., jan. - dec. '41; 70; 1 omslag
      - Dossier inzake het vermoedelijk vergaan van het s.s. 'HEEMSKERK' op 20 januari 1941 tengevolge van een luchtbombardement. Uitspraak door de Raad., jan.'41 - maart'42; 71; 1 omslag
      - Dossier inzake de aanvaring tussen het m.s. 'MURENA' en het s.s. 'ROZENBURG' tengevolge waarvan het laatstgenoemde schip gezonken is, op 2 augustus 1941. Uitspraak door de Raad., aug.'41 - nov. '42; 72; 1 omslag
      - Dossier inzake het zinken, na aanvaring, van het m.s. 'HEENVLIET' op 17 oktober 1941. Uitspraak door de Raad., nov.'41 - febr.'42; 73; 1 omslag
      - Dossier inzake het plotseling vergaan van het m.s. 'MAUDE' op 4 november 1941 en waargenomen door de kapitein van het Franse m.s. 'ELVY'. Commissieafdoening., nov.'41 - jan.'42; 74; 1 omslag
      - Dossier inzake het op 29 april 1941 aan de grond komen en het op 30 april 1941 in aanvaring komen met het s.s. 'HOLMSIDE' van het s.s. 'ROZENBURG'. Commissieafdoening., juni'41 - jan.'42; 75; 1 omslag
      - Dossier inzake de aanvaring tussen een tanker en het s.s. 'GROENLO* op 21 april 1941. Commissieafdoening., april'41 - febr.'42; 76; 1 omslag
      - Dossier inzake het vergaan van het s.s. 'GROENLO' op 24 november 1941 tengevolge van explosies. Commiss ieaf doening., dec.'41 - febr.'42; 77; 1 omslag
      - Dossier inzake de brand in de lading aan boord van het s.s. 'ZAANDAM' van 26 t/m 30 juni 1941. Commissie-besluit tot nader onderzoek door de Raad., juni'41 - jan.'45; 78; 1 omslag
        Deze zaak is nooit geheel afgehandeld.
      - Dossier inzake het lek stoten van het m.s. 'ZAANDAM' op 3 mei 1941. Commissieafdoening., juni'41 - Jan.'45; 79; 1 omslag
      - Dossier inzake een brand na een explosie aan boord van het s.s. 'PARKLAAN', vermoedelijk tengevolge van sabotage, op 24 februari 1941. Commissieafdoening., maart '41 - febr. '42; 80; 1 omslag
      - Dossier inzake het snel zinken van het m.s. 'FREDANJA' op 30 december 1941. Uitspraak door de Raad., jan. - maart'42; 81; 1 omslag
      - Dossier inzake het vergaan van het s.s. 'TAPANOELIE' op 17 maart 1941 vermoedelijk tengevolge van een explosie. Commissieafdoening., maart'41 - jan.'45; 82; 1 omslag
      - Dossier inzake het vergaan van het s.s. 'SALEIER' op 10 april 1941 tengevolge van torpedering. Commissieafdoening., april'41 - febr.'42; 83; 1 omslag
      - Dossier inzake het vergaan van het s.s. 'SOEMBA' op 5 januari 1941 tengevolge van kapseizen. Commissieafdoening., jan.'41 - sept.'43; 84; 1 omslag
      - Dossier inzake het vergaan van het s.s. 'BENNEKOM' op 31 oktober 1941 vermoedelijk tengevolge van torpedering. Uitspraak door de Raad., nov.'41 - maart'42; 85; 1 omslag
      - Dossier inzake het vergaan van het s.s. 'PRINS FREDERIK HENDRIK' op 8 maart 1941 tengevolge van een luchtaanval., maart'41 - febr.'45; 86; 1 omslag
        Commissieafdoening in Nederland d.d. 21 februari 1947, dossier D. 7573. Kopieën uit dit dossier bijgevoegd.
      - Dossier inzake het vergaan van het m.s. 'KARANAN' op 20 januari 1942 tengevolge van een aanvaring. Uitspraak door de Raad., jan. - april'42; 87; 1 omslag
      - Dossier inzake het vermoedelijk vergaan van het s.s. 'MAASDAM' op 26 juni 1941 tengevolge van torpedering. Commissieafdoening., juli'41 - maart'42; 88; 1 omslag
      - Dossier inzake het aangevaren worden van het s.s. 'ZUIDERKERK' op 2 januari 1942. Commissieafdoening., jan. - maart'42; 89; 1 omslag
      - Dossier inzake de aanvaring tussen het s.s. 'ZYPENBERG' en een Canadees korvet tengevolge waarvan het laatstgenoemde vaartuig is gezonken op 7 december 1941. Commissieafdoening., dec.'41 - maart'42; 90; 1 omslag
      - Dossier inzake het stoten van het s.s. 'TERKOELEI' op 27 en 28 juli 1941. Commissieafdoening., nov.'41 - maart'42; 91; 1 omslag
      - Dossier inzake de aanvaring tussen het m.s.. 'OCANA' en de Britse mijnenveger H.M.S. 'FORERUNNER' op 14 oktober 1941. Commissieafdoening., okt.'41 - maart'42.; 92; 1 omslag
      - Dossier inzake de stranding van het vissersvaartuig 'NEPTUNUS' op 12 februari 1941. Uitspraak door de Raad., febr.'41 - juni'42; 93; 1 omslag
      - Dossier inzake de branden aan boord van het m.s. 'JOLA' op 27 februari en 5 maart 1942. Uitspraak door de Raad., maart - mei'42; 94; 1 omslag
      - Dossier inzake het vergaan van het s.s. 'PRINS WILLEM II' op 8 april 1941 tengevolge van torpedering. Uitspraak door de Raad., mei'41 - juni'42; 95; 1 omslag
      - Dossier inzake het tegen de wal lopen van het m.s. 'DE RUYTER' op 6 oktober 1941. Uitspraak door de Raad., okt.'41 - juli'42; 96; 1 omslag
      - Dossier inzake het doorstaan van een luchtaanval door het m.s. 'DE RUYTER' op 29 december 1941. Uitspraak door de Raad., maart - juni'42; 97; 1 omslag
      - Dossier inzake de aanvaring tussen net s.s. 'MEERKERK* en het tankschip 'GEO W. Mc.KNIGHT' op 8 februari 1942. Commissieafdoening., febr. - april'42; 98; 1 omslag
      - Dossier inzake de aanvaring van het s.s. 'ULYSSES' op 26 januari 1942. Commissieafdoening., febr. - april'42; 99; 1 omslag
      - Dossier inzake het vergaan van het s.s. 'WANGI-WANGI' op 25 mei 1941 tengevolge van torpedering. Commissieafdoening, juni'41 - mei'42; 100; 1 omslag
      - Dossier inzake het vergaan van het s.s. 'SITOEBONDO' op 30 juli 1941 tengevolge van torpedering. Uitspraak door de Raad., juli'41 - juli'42; 101; 1 omslag
      - Dossier inzake het lek stoten van het s.s. 'STAD HAARLEM' op 2 november 1941. Commissieafdoening., nov.'41 - juli'42.; 102; 1 omslag
      - Dossier inzake een ongeval aan boord van het s.s. 'ALPHACCA' op 27 maart en het vergaan van dit schip op 4 april 1942 tengevolge van torpedering. Uitspraak door de Raad., april'42 - nov.'43; 103; 1 omslag
      - Dossier inzake een aanvaring van het s.s. 'GAASTERKERK' op 31 maart. 1942. Commissieafdoening., april - juli'42; 104; 1 omslag
      - Dossier inzake een aanvaring van het s.s. 'PALEMBANG' op 11 januari 1942. Commissieafdoening., mei'42 - nov.'45; 105; 1 omslag
      - Dossier inzake de vermissing van het m.s. 'GORECHT' na 15 januari 1942. Uitspraak door de Raad., april - aug.'42; 106; 1 omslag
      - Dossier inzake de stranding van het m.s. 'NARWAL' op 17 mei 1942. Uitspraak door de Raad., mei - dec.'42; 107; 1 omslag
      - Dossier inzake het vermoedelijke vergaan van het m.s. 'TUVA' op 2 oktober 1941 tengevolge van vijandelijke actie. Uitspraak door de Raad., sept.'41 - febr.'43; 108; 1 omslag
      - Dossier inzake het vergaan van het s.s. 'ALCYONE' op 16 maart 1942 tengevolge van explosies. Uitspraak door de Raad., maart'42 - jan.'44; 109; 1 omslag
      - Dossier inzake de stranding van het m.s. 'AFIENA' op 23 mei 1941. Uitspraak door de Raad., mei'41 - sept'42; 110; 1 omslag
      - Dossier inzake het tegen de wal lopen van het m.s. 'ACTINIA' op 11 april 1942. Uitspraak door de Raad., april - sept.'42; 111; 1 omslag.
      - Dossier inzake het op een wrak stoten van het m.s. 'MIRZA' op 13 februari 1942. Uitspraak door de Raad., febr.'42 - maart'44; 112; 1 omslag
      - Dossier inzake de aanvaring van het s.s. ' ORANJEPOLDER ' op 9 februari 1942. Commissieafdoening., febr. - juli'42; 113; 1 omslag
      - Dossier inzake het vergaan van het m.s. 'BRABANT' op 14 juni 1942 tengevolge van een luchtaanval in de voorgaande nacht. Uitspraak door de Raad., juni - aug.'42; 114; 1 omslag
      - Dossier inzake het in zinkende toestand binnenslepen van het m.s. 'ANTONIA' op 19 maart 1942, nadat het de dag tevoren beschadigd werd bij een luchtaanval. Uitspraak door de Raad., april'42 - juni'43; 115; 1 omslag
      - Dossier inzake de aanvaring van het s.s. 'HILVERSUM' op 5 december 1941 met het Canadese vissersvaartuig 'JEAN & SHIRLEY'. Commissieafdoening., dec.'41 - sept.'42; 116; 1 omslag
      - Dossier inzake het vergaan van het s.s. 'TOWA' op 11 december 1940 tengevolge van torpedering. Commissieafdoening., dec.'40 - jan.'45; 117; 1 omslag
      - Dossier inzake het vergaan van het s.s. 'LETO' op 12 mei 1942 tengevolge van een ontploffing. Uitspraak door de Raad., mei - okt.'42; 118; 1 omslag
      - Dossier inzake het vergaan van het m.s. 'TANIMBAR' op 14 juni 1942 tengevolge van een luchtaanval. Commissieafdoening., juni'42 - jan.'43; 119; 1 omslag
      - Dossier inzake het vergaan van het m.s. 'ALIOTH' op 10 juni 1942 tengevolge van vijandelijke actie. Uitspraak door de Raad., juni - okt.'42; 120; 1 omslag
      - Dossier inzake het verloren gaan van het m.s. 'OCANA' op 24 maart 1942 tengevolge van torpedering. Commissie besloot tot een nader onderzoek door de Raad., mei - sept.'42; 121; 1 omslag
      - Dossier inzake het. vergaan van het m.s. 'TINY' op 12 juli 1942 tengevolge van een luchtaanval. Uitspraak door de Raad., juli'42 - juli'43; 122; 1 omslag
      - Dossier inzake het vergaan van het m.s. 'JAGERSFONTEIN' op 26 juni 1942 tengevolge van torpedering. Uitspraak door de Raad., juli - nov.'42; 123; 1 omslag
      - Dossier inzake het vergaan van het m.s. 'LENY' op 23 juni 1942 tengevolge van een ontploffing. Commissieafdoening., juni - nov. '42; 124; 1 omslag
      - Dossier inzake het vergaan van het s.s. 'REGGESTROOM' op 9 juli 1942 tengevolge van torpedering. Commissieafdoening., juli'42 - jan.'45; 125; 1 omslag
      - Dossier inzake de onderzeebootaanvallen op het s.s. 'WILLEMSPLEIN' op 8 en 10 augustus 1942. Commissieafdoening., aug. - okt.'42; 126; 1 omslag
      - Dossier inzake het vermoedelijke vergaan van het m.s. 'AAGTEKERK' op 14 juni 1942 tengevolge van luchtaanval. Commissieafdoening., mei - okt.'42; 127; 1 omslag
      - Dossier inzake het vergaan van het s.s. 'SPAR' op 5 augustus 1942 tengevolge van een ontploffing. Uitspraak door de Raad., aug.'42 - maart'43; 128; 1 omslag
      - Dossier inzake een aanvaring van het s.s. 'DELFSHAVEN' op 25 december 1941. Commissieafdoening., jan. - sept.'42; 129; 1 omslag
      - Dossier inzake het vergaan van het s.s. 'ZUIDERKERK' op 28 augustus 1942 tengevolge van vijandelijke actie. Uitspraak door de Raad., sept. - nov.'42; 130; 1 omslag
      - Dossier inzake de aanvaring tussen het m.s. (tanker) 'AGATHA'. en het s.s. 'VLIETSTROOM' op 15 mei 1942. Commissie besloot tot nader onderzoek door de Raad., mei - nov.'42; 131; 1 omslag
        Commissieafdoening in Nederland d.d. 23 december 1946 geen nader onderzoek.
      - Dossier inzake een klacht ingediend door de N.S.T.C. tegen de kapitein van het m.s. 'BART'. Uitspraak door de Raad., sept. - nov.'42; 132; 1 omslag
      - Dossier inzake het vergaan van het s.s. 'ALCHIBA' op 8 juli 1942 tengevolge van torpedering. Commissieafdoening., juli'42 - jan.'45; 133; 1 omslag
      - Dossier inzake het vergaan van het s.s. 'TRITON' op 1 juni 1942 tengevolge van vijandelijk geschutsvuur. Uitspraak door de Raad., juni'42 - april'43; 134; 1 omslag
      - Dossier inzake het verloren gaan van het m.s. 'ATLAS' op 10 oktober 1942 tengevolge van stranding. Uitspraak door de Raad., okt.'42 - jan.'44; 135; 1 omslag
      - Dossier inzake het vergaan van het s.s. 'BREEDIJK' op 14 September 1942 tengevolge van torpedering. Uitspraak door de Raad., okt.'42 - jan.'43; 136; 1 omslag
      - Dossier inzake de stranding van het s.s. 'ALPHERAT' op 27 december 1941. Uitspraak door de Raad., jan.'42 - sept.'43; 137; 1 omslag
      - Dossier inzake de stranding van het s.s. 'ALHENA' op 28 januari 1941. Uitspraak door de Raad., febr.'41 - febr.'43; 138; 1 omslag
      - Dossier inzake het na een ontploffing tijdelijk verlaten door de gehele bemanning van het s.s. 'TITUS' op 3 november 1942. Commissieafdoening., nov.'42 - jan.'43; 139; 1 omslag
      - Dossier inzake het vergaan van het s.s. 'DE WEERT' op 1 juli 1942 tengevolge van vijandelijke actie. Uitspraak door de Raad., juli'42 - april'43; 140; 1 omslag
      - Dossier inzake de aanvaring tussen het s.s. 'SANDENBURGH' en een patrouille-vaartuig op 20 januari 1942. Commissieafdoening., jan.'42 - jan.'43; 141; 1 omslag
      - Dossier inzake het vermoedelijk vergaan van het m.s. 'ROTTERDAM' op 28 augustus 1942 tengevolge van torpedering. Commissieafdoening., sept.'42 - maart'43; 142; 1 omslag
      - Dossier inzake het vergaan van het s.s. 'NIEUW ZEELAND' op 11 november 1942 vermoedelijk tengevolge van torpedering. Uitspraak door de Raad., nov.'42 - april'43; 143; 1 omslag
      - Dossier inzake een brand aan boord van het s.s. 'TERKOELEI' op 30 oktober 1942. Commissieafdoening., nov.'42 - aug.'43; 144; 1 omslag
      - Dossier inzake de afgeslagen aanvallen van een onderzeeboot op 25 en 26 november en het vergaan van het s.s. 'POLYDORUS' op 27 november 1942 tengevolge van torpedering. Uitspraak door de Raad., dec.'42 - april'44; 145; 1 omslag
      - Dossier inzake het vermoedelijk vergaan van het m.s. 'ASTREA' op 5 maart 9142 tengevolge van vijandelijke actie. Uitspraak door de Raad., maart'42 - maart'43; 146; 1 omslag
      - Dossier inzake het vergaan van het s.s. 'MEDEA' op 12 augustus 1942 vermoedelijk tengevolge van torpedering. Uitspraak door de Raad., sept.'42 - maart'43; 147; 1 omslag
      - Dossier inzake het op een rots lopen van het s.s. 'VENUS' op 3 januari 1943. Uitspraak door de Raad., jan. - maart'43; 148; 1 omslag
      - Dossier inzake het aan de grond lopen van het s.s. 'MEERKERK' op 11 oktober 1942. Uitspraak door de Raad., okt.'42 - mei'44; 149; 1 omslag
      - Dossier inzake het vergaan van het s.s. 'STAD AMSTERDAM' op 25 augustus 1942 tengevolge van torpedering. Commissieafdoening., sept.'42 - febr.'43; 150; 1 omslag
      - Dossier inzake een aanvaring op 2 januari 1943 tussen twee schepen, waarbij het s.s. 'ZUIDERBURGH' betrokken is geweest. Commissieafdoening., jan. - febr.'43; 151; 1 omslag
      - Dossier inzake het vergaan van het s.s. 'HOBBEMA' op 3 november 1942 waarschijnlijk tengevolge van torpedering. Commissieafdoening., dec.'42 - febr.'43; 152; 1 omslag
      - Dossier inzake het vergaan van het s.s. 'FLENSBURG' op 9 Oktober 1942 tengevolge van vijandelijke actie. Commissieafdoening., okt.'42 - jan.'45; 153; 1 omslag
      - Dossier inzake de door de reder en de tweede stuurman tegen de kapitein van het m.s. 'RHEA' ingediende klacht inzake zijn houding en optreden in juni 1940 en daarna te Oran. Uitspraak door de Raad., aug.'41 - sept.'43; 154; 1 omslag
        In 1947 werd door de kapitein in Nederland tegen de Londense uitspraak beroep aangetekend, zie dossier D. 7550. Afschrift uitspraak werd bijgevoegd.
      - Dossier inzake het totaal verloren gaan van het s.s. 'WILLEMSPLEIN' op 4 oktober 1942 tengevolge van een stranding. Uitspraak door de Raad., okt.'42 - mei'43; 155; 1 omslag
        In dit dossier 4 zwart/wit foto's 6x9 cm. van het wrak.
      - Dossier inzake de machineschade van het s.s. 'JAN VAN GOYEN' op 19 december 1942 tengevolge waarvan het schip moest worden teruggesleept. Uitspraak door de Raad., jan. - juli'43; 156; 1 omslag
      - Dossier inzake de voorgekomen explosies aan boord van het s.s. (tanker) 'LISETTA' op 3 februari 1943. Commissiebesluit tot onderzoek door de Raad., maart - mei'43; 157; 1 omslag
        In dit dossier 8 zwart/wit foto's 10x15 cm. van het wrak. Commissieafdoening in Nederland d.d. 23 december 1946 geen behandeling.
      - Dossier inzake het vergaan van het m.s. 'TJINEGARA' op 25 juli 1942 tengevolge van torpedering. Uitspraak door de Raad., aug.'42 - nov.'45; 158; 1 omslag
      - Dossier inzake de stranding van het s.s. 'HONTESTROOM' op 14 maart 1943. Uitspraak door de Raad., maart - okt.'43; 159; 1 omslag
      - Dossier inzake het verloren gaan van het s.s. 'MELISKERK' op 8 januari 1943 tengevolge van een stranding. Uitspraak door de Raad., jan. - sept.'43; 160; 1 omslag
      - Dossier inzake het vergaan van het s.s. 'ALDERAMIN' op 17 maart 1943 tengevolge van ontploffing, alsmede een klacht van de kapitein tegen de hoofdmachinist wegens gebrek aan plichtsbetrachting. Uitspraak door de Raad., maart - okt.'43; 161; 1 omslag
      - Dossier inzake het vergaan van het m.s. 'PRINS WILLEM III' op 25 maart 1943 tengevolge van torpedering. Uitspraak door de Raad., maart - sept.'43; 162; 1 omslag
      - Dossier inzake het vergaan van het s.s. 'SEMBILANGAN' op 13 maart 1943 vermoedelijk tengevolge van torpedering. Commissieafdoening., april - aug.'43; 163; 1 omslag
      - Dossier inzake het vergaan van het m.s. 'DJAMBI' op 19 maart tengevolge van een aanvaring met s.s. 'SILVERBEECH'. Uitspraak door de Raad., maart - dec.'43; 164; 1 omslag
      - Dossier inzake het vergaan van het s.s. 'BLITAR' op 5 april 1943 tengevolge van torpedering. Uitspraak door de Raad., april - sept.'43; 165; 1 omslag
      - Dossier inzake het vergaan van het s.s. 'GAASTERKERK' op 8 oktober 1942 tengevolge van torpedering. Commissieafdoening., okt.'42 - juli'43; 166; 1 omslag